---
title: "Instrucciones"
author: "Alondra Domínguez,  
  Isabel Herrera y
  David Flores"
date: "Bioinformática"
output: html_document
---

```{r setup, include=FALSE}

```

# **Bienvenido al juego de Adivina Quien! **
### **Esta versión es sobre microorganismos**

Realizamos este juego para brindar una opción más divertida para aprender características de algunos microorganismos que hemos visto y seguramente veremos en futuras clases, al menos nosotros nos las aprendimos después de tantos intentos de correr los códigos... :c


El programa se basa en una serie de preguntas en donde trata de "advinar" el microorganismo que elegiste.

## **Bases de datos**

Realizamos 3 bases para distintos tipos de microorganismos: bacterias, hongos y virus. Cada una de ellas consisitió en 20 ejemplos de cada microorganismo poniendo en las columnas características distintivas de cada uno de ellos. Puedes ver las bases de datos en el siguiente código

```{r}
data.frame(hola=c("hola","Adios"),
           adios=c("adios","hola"))->cosita
cosita
```


## **Creacion del codigo.**

Para realizar el codigo utilizamos:\
Funciones.\
Condicionales IF.\
Ciclos while.

\*\*1.- Funciones.\*\* Las funciones son la parte del codigo que permite al usuario correr el juego sin estar corriendo el script cada que quiera jugar o volver a jugar. Se ocuparon cuatro funciones en total para la realizacion del juego.

La función principal "adivina_microorganismo" tiene como estructura una serie de condicionales IF que permiten seguir el flujo del juego. Esta función incluye todas las preguntas necesarias para llegar a un microorganismo con las características.

Además se utilizan elementos como cat(), readline() y ciclos while() para hacer el juego más visual, interactivo y a prueba de errores al momento de escribir las respuestas


```{r inicio}
cat("¡Bienvenido a 'Adivina quién' de microorganismos!\n")
  cat("En este juego podras repasar tu conocimiento en microorganismos !\n")
  cat("¡Estas listo, vamos a jugar!")
  
  readline(prompt = "Por favor escriba el nombre con el grupo de microrganismos que desea jugar (bacterias, virus o hongos): ") -> micro_inicial
  while(tolower(micro_inicial) != "bacterias" & tolower(micro_inicial) != "hongos" & tolower(micro_inicial) != "virus") {
    readline(prompt = "Por favor escriba el nombre con el grupo de microrganismos que desea jugar (bacterias, virus o hongos): ") -> micro_inicial } 
```

La segunda función empleada es el reinicio del juego, llamada reinicio_juego(), para esta función utilizamos los mismos elementos: readline(), ciclo while() y condicionales IF.\
Esta función se coloca al final del codigo del juego para reiniciarlo.  

```{r}
reinicio_juego <- function() {
  readline(prompt = "¿Quieres intentarlo de nuevo? (si/no): ") -> respuesta
  while (respuesta != "si" & respuesta !="no") {
    readline(prompt = "¿Quieres intentarlo de nuevo? (si/no): ") -> respuesta  
  }
  if (respuesta == "si") {
    adivina_microorganismos(microorganismos) #Que active la funcion de nuevo----este seria el nombre de la funcion general
  } else {
    cat("¡Gracias por jugar! Adiós.\n")
  }
}
```

Las dos últimas funciones son las que permiten al usuario colocar la secuencia de nucleótidos o de aminoácidos, del microorganismo que se adivinó.

Esta función va a imprimir el tamaño de la secuencia, la secuencia, el reverso de la secuencia y la frecuencia de los nucleótidos, en esta el elemento clave es la funcion file.choose(), que permite elegir la secuencia desde la carpeta con los archivos sin establecer una dirección fija y permite jugar desde otros equipos mientras se tenga descargada la carpeta de las secuencias.  

Además, en ambas funciones utilizamos cat() para hacer visualmente más presentables los resultados obtenidos del análisis.

```{r}
ADN_analisis<- function( ){
  library(Biostrings)
  cat("¡Ahora podras conocer datos sobre la secuencia de tu microorganismo!\n")
  cat("Recuerda el nombre de tu microorganismo, lo necesitaras para esta parte !\n")
  
  secuencia_ADN <- readDNAStringSet( file.choose())
  
  tamaño <- width(secuencia_ADN) 
  reverso<- rev(secuencia_ADN) 
  reverso_complementario <- reverseComplement(secuencia_ADN)
  alfabeto<- alphabetFrequency(secuencia_ADN)
  traducida<- translate(secuencia_ADN)
  
  cat("El tamaño de la secuencia es: ", tamaño, " nucleótidos\n")
  cat("Frecuencia de los nucleótidos: \n")
  print(alfabeto)
  cat("Secuencia traducida es: \n")
  print(traducida)
  
  
  return(list(tamaño = tamaño, 
              reverso = reverso, 
              reverso_complementario = reverso_complementario, 
              alfabeto = alfabeto, 
              traducida=traducida))
}

ADN_analisis()
```

```{r warning=FALSE}
analisis_AA_2 <- function() {
  library(Biostrings)
  cat("¡Ahora podrás conocer datos sobre la secuencia de tu microorganismo!\n")
  cat("Recuerda el nombre de tu microorganismo, lo necesitarás para esta parte!\n")
  
  secuencia <- readAAStringSet(file.choose())  
  tamaño_aa <- width(secuencia)  # Calcula el tamaño de la secuencia de aminoácidos
  
  # Mostrar el resultado
  cat("La secuencia tiene un tamaño de: ", tamaño_aa, " aminoácidos\n")
  cat("La secuencia es:\n")
  print(secuencia)
  
  # Devolver la secuencia y su tamaño
  return(list(secuencia = secuencia, tamaño_aa = tamaño_aa))
}
```


